【裁判字號】    95,裁,2721
【裁判日期】    951130
【裁判案由】    有關人事行政事務
【裁判全文】
最  高  行  政  法  院  裁  定
                                     95年度裁字第02721號
上  訴  人  乙○○
被 上訴 人  中華電信股份有限公司
代  表  人  甲○○
訴訟代理人  李成功律師
上列當事人間因有關人事行政事務事件，上訴人對於中華民國94
年6月1日臺北高等行政法院93年度訴更一字第211號判決，提起
上訴，本院裁定如下：
    主  文
上訴駁回。
上訴審訴訟費用由上訴人負擔。
    理  由
一、按當事人依行政訴訟法第243條第1項規定，以高等行政法院
    判決有不適用法規或適用法規不當為上訴最高行政法院之理
    由時，其上訴狀或理由書應有具體之指摘，並揭示該法規之
    條項或其內容。若係成文法以外之法則，應揭示該法則之意
    旨。倘為司法院解釋、或本院之判例，則應揭示該判解之字
    號或其內容。上訴狀或理由書如未依此項方法表明者，即難
    認為已對高等行政法院判決之違背法令有具體之指摘，其上
    訴自難認為合法。
二、本件上訴人因行動電話採購涉嫌貪瀆案，經原電信總局（被
    上訴人前身）於民國（下同）84年2月26日依據88年12月1日
    修正前之行政院及所屬行政機關學校公務人員獎懲案件處理
    辦法規定予以停職，上訴人不服，循序提起行政救濟，經前
    行政法院89年1月3日以88年度判字第4309號判決「再復審決
    定、復審決定及原處分均撤銷」，上訴人據以於89年1月11
    日提出復職之申請，被上訴人於89年4月14日以信人3字第89
    Ａ3000847號函准予先行復職並溯自屆齡退休日辦理退休，
    嗣於89年5月2日以信人4字第89Ａ3000954號函告知：「．．
    ．現因屆滿退休限齡，須於88年5月12日起退休離職，並依
    規定發給各項退休給付。」上訴人於89年6月12日請求補給
    停職期間之俸給、久任獎金等，被上訴人分別以89年11月9
    日以中人三字第89Ａ3002462號函及同年12月1日信人四字第
    89Ａ3002672號函否准其請求，上訴人不服，提起復審，交
    通部於90年7月10日以交訴90字第18817號復審決定書撤銷被
    上訴人否准補發上訴人停職期間薪資及有關服務年資之處分
    ，另駁回上訴人要求被上訴人補發40年久任獎金之請求。上
    訴人就補發40年久任獎金部分，提起再復審，遭公務人員保
    障暨培訓委員會以90年12月25日90公審決字第176號決再復
    審決定「退休部分，再復審不受理，其餘再復審駁回。」上
    訴人不服，提起行政訴訟，原審以91年度訴字第700號判決
    駁回（部分裁定駁回）後，上訴人不服提起上訴，經本院以
    93年度判字第745號判決廢棄發回原審更為審理。復經原審
    斟酌全辯論意旨及調查證據結果略以：查本件上訴人於48年
    3月24日起服務於被上訴人機構，至84年2月26日停職，服務
    年資計35年11個月，未滿40年。另自停職日起至88年5月12
    日復職並同日辦理退休，期間（84、85、86、87年）未能辦
    理年終考成，亦無從就停職期間未施考成或考績部分，重施
    成績評估作業，是以停職期間不能計入，則上訴人之年資不
    符上開表彰辦法「連續服務滿40年」發給40年久任獎金之規
    定，被上訴人核定不給予久任獎金，自無不合。上訴人起訴
    主張略謂：原違法停職處分業經前行政法院判決撤銷確定，
    應溯及既往失其效力，回復上訴人未經停職前應享有之公務
    員權益，故上訴人在復職後，其任職年資、補辦考績等，皆
    不受違法停職處分之影響，被上訴人應予補發云云，顯係以
    一己之意見，解釋停職期間考績及年資之採計，自非可採。
    從而，被上訴人核定不准補發上訴人服務40年之久任獎金新
    臺幣（下同）352,605元部分，並無不合。一再復審決定遞
    予駁回，亦無違誤，均應予維持。上訴人訴請撤銷原處分及
    一再復審決定不利上訴人部分，及命被上訴人應補發久任獎
    金352,605元，均無理由，而判決駁回上訴人在原審之訴。
三、本件上訴意旨略謂：查上訴人於原審即一再主張上訴人係遭
    違法停職，依據公務人員保障暨培訓委員會93年10月28日公
    保字第0930009193號令及93年11月8日公保字第0930009517
    號函釋之解釋，被上訴人應為上訴人補辦考績，不得以上訴
    人無考績，即拒發上訴人之久任獎金，惟原審對此有利上訴
    人之令釋，卻未予論及，顯有行政訴訟法第243條第2項第6
    款判決不備理由之當然違背法令情事。次查上訴人係依據本
    院88年度判字第4309號判決、行政院台85訴字第03398號再
    訴願決定、行政院台訴字第25902號再訴願決定及公務人員
    懲戒法第6條等判決及法律規定之意旨，請求復職補薪，並
    非原審所認上訴人係依據交通部所屬機構久任人員表彰辦法
    及交通事業人員考成條例，請求核發久任獎金，故原審判決
    顯有行政訴訟法第241條第2項第6款判決理由矛盾之當然違
    背法令情事。復參交通部交訴90字第18817號復審決定意旨
    ，復職補薪應包括補發違法停職期間發生的久任獎金在內，
    方符復職真義，才能符合信賴保護原則及憲法賦予財產權之
    保障。況依所得稅法第14條第6項第2款及勞動基準法施行細
    則第10條第2款等規定，薪資包括各種獎全，含久任獎金在
    內。被上訴人不應特別分離予以否准要求上訴人單獨對之申
    請復審，並獨立提行政救濟，再繩之以不適用於本件之辦法
    予以否准，顯違背訴訟經濟原則及公然違抗行政法院判決意
    旨及交通部復審決定之意旨，爰請求廢棄原判決，被上訴人
    應給付上訴人服務40年之久任獎金352,605元及88年5月12日
    至89年4月14日退休生效通知日之期間薪資1,292,885元云云
    。經查本件上訴人提起上訴，雖以該原審有不適用法規或適
    用法規不當為由，惟核其上訴理由狀所載內容，上訴論旨無
    非仍就其在原審所爭執，並已經原審判決以：依考成之性質
    及定義，縱已復職亦無從就停職期間未施考成部分重施成績
    評估作業等語論述甚詳，關於原處分是否適法之事項，再執
    陳詞為指摘；並就原審認定事實之職權行使及證據取捨事項
    為爭執，而未對原審判決究竟有何違背法令，暨其違背何項
    法令及其具體情事，予以指明。依首揭規定及說明，難認為
    其對於原判決如何違背法令已有具體指摘，故其上訴為不合
    法，應予駁回。
四、依行政訴訟法第249條第1項前段、第104條、民事訴訟法第
    95條、第78條，裁定如主文。
中    華    民    國    95    年    11    月    30    日
                  第一庭審判長法  官  葉  振  權
                              法  官  陳  秀  美
                              法  官  劉  鑫  楨
                              法  官  梁  松  雄
                              法  官  劉  介  中
以  上  正  本  證  明  與  原  本  無  異
中    華    民    國    95    年    12    月    4     日
                              書記官  吳  玫  瑩


司法院資訊處製作；財團法人民間司法改革基金會備份。
